臺灣板橋地方法院刑事判決　　　　　　　 96年度訴字第896號
公　訴　人　臺灣板橋地方法院檢察署檢察官
被　　　告　乙○○
　　　　　　　　　　　號
　　　　　　　　　　（另案於臺灣雲林第二監獄執行中）
上列被告因違反毒品危害防制條例案件，經檢察官提起公訴（96
年度毒偵字第503 號），本院依簡式審判程序判決如下：
    主  文
乙○○施用第一級毒品，累犯，處有期徒刑拾月。減為有期徒刑
伍月，如易科罰金，以新臺幣壹仟元折算壹日。扣案之第一級毒
品海洛因壹包（淨重零點柒公克）沒收銷燬之。
    事  實
一、乙○○前因違反麻醉藥品管理條例等案件，經臺灣高等法院
    以八十四年度上訴字第四一四０號判決判處有期徒刑六年二
    月確定，於民國八十七年六月五日縮短刑期假釋出獄，惟其
    假釋嗣經撤銷，再入監執行殘刑，於九十二年四月九日縮短
    刑期執行完畢。其另因施用毒品案件，經裁定送觀察、勒戒
    及強制戒治，於八十九年十二月二十一日執行強制戒治完畢
    ，並由臺灣板橋地方法院檢察署檢察官以九十年度戒毒偵字
    第三五號為不起訴處分。又先後因施用毒品案件，分別經本
    院以九十二年度訴字第二一七八號判決判處有期徒刑一年四
    月，經臺灣高等法院以九十三年度上訴字第二四九號駁回上
    訴而確定，以及由本院以九十三年度訴字第八八四號判決判
    處有期徒刑一年七月確定，上開二罪經定應執行刑有期徒刑
    二年九月，於九十五年五月二十五日縮短刑期假釋出獄（惟
    其假釋嗣經撤銷，此部分有期徒刑尚未執行完畢，不構成累
    犯）。詎猶不知悔改，基於施用第一級毒品海洛因之犯意，
    於九十六年一月三日晚間，在臺北縣板橋市○○路○段文和
    巷七十七之一號住處，以注射方式，施用海洛因乙次。嗣於
    九十六年一月四日下午五時許，為警在臺北縣泰山鄉○○路
    ○段六八九號前查獲，並扣得乙○○所有之海洛因一包（淨
    重零點七公克）。
二、案經臺北縣政府警察局新莊分局移送臺灣板橋地方法院檢察
    署檢察官偵查起訴。本院於準備程序進行中，被告乙○○就
    被訴事實為有罪之陳述，經告知簡式審判程序之旨，並聽取
    公訴人、被告之意見後，本院合議庭裁定由受命法官獨任進
    行簡式審判程序。
    理  由
一、上揭犯罪事實，業據被告於警詢及本院準備程序、審理時均
    自白不諱，其於九十六年一月四日為警查獲後採集之尿液檢
    體，經送臺灣檢驗科技股份有限公司以酵素免疫分析法初驗
    、氣相層析質譜儀法複驗之結果，確呈嗎啡陽性反應，有該
    公司於九十六年一月二十四日出具之濫用藥物尿液檢驗報告
    一份（報告編號：ＣＨ／２００７／１０６７８）、臺北縣
    政府警察局新莊分局偵辦毒品危害防制條例案被移送者姓名
    及代碼對照表一紙在卷可稽（見偵查卷第六十一頁、第六十
    二頁）。又被告於上開期日為警扣得之白粉一包，確為海洛
    因，淨重零點七公克乙節，另有法務部調查局九十六年一月
    二十二日調科壹字第０９６２３００６８２０號鑑定書一紙
    附卷供憑（見偵查卷第六十九頁），足認被告之自白與事實
    相符。再者，被告前因施用毒品案件，經裁定送觀察、勒戒
    及強制戒治，於八十九年十二月二十一日執行強制戒治完畢
    ，並由臺灣板橋地方法院檢察署檢察官以九十年度戒毒偵字
    第三五號為不起訴處分，又因施用毒品案件，分別經本院以
    九十二年度訴字第二一七八號判決判處有期徒刑一年四月，
    經臺灣高等法院以九十三年度上訴字第二四九號駁回上訴而
    確定，以及由本院以九十三年度訴字第八八四號判決判處有
    期徒刑一年七月確定，上開二罪經定應執行刑有期徒刑二年
    九月，於九十五年五月二十五日縮短刑期假釋出獄，惟其假
    釋嗣經撤銷，此部分有期徒刑尚未執行完畢等情，有臺灣高
    等法院被告前案紀錄表一份在卷可考。被告既曾於強制戒治
    執行完畢釋放後五年內再犯施用毒品罪，且經法院判處罪刑
    確定，則本案已非毒品危防制條第二十條第三項所稱「五年
    後再犯」之情形，即應由檢察官依法追訴。從而本案事證明
    確，被告犯行堪予認定。
二、核被告所為，係犯毒品危害防制條例第十條第一項之施用第
    一級毒品罪。被告為施用而持有海洛因之低度行為，為施用
    之高度行為所吸收，不另論罪。被告前因違反麻醉藥品管理
    條例等案件，經臺灣高等法院以八十四年度上訴字第四一四
    ０號判決判處有期徒刑六年二月確定，於八十七年六月五日
    縮短刑期假釋出獄，惟其假釋嗣經撤銷，再入監執行殘刑，
    於九十二年四月九日縮短刑期執行完畢之事實，有臺灣高等
    法院被告前案紀錄表一份在卷可考，其受有期徒刑之執行完
    畢，五年內故意再犯本件有期徒刑以上之罪，為累犯，應依
    法加重其刑。被告施用海洛因之時間為九十六年一月三日晚
    間，業據被告於警詢及本院審理時供陳明確，檢察官起訴書
    泛載為「九十六年一月四日為警查獲採尿前回溯二十六小時
    內之某時」，稍有未洽，應予更正。爰審酌被告素行非端，
    前已因施用毒品獲得不起訴處分之寬典，又迭經法院論罪科
    刑，均猶不知遠離毒害，顯然漠視法令之禁制，惟坦承犯刑
    之犯後態度，暨其犯罪之動機、目的、所生危害等一切情狀
    ，量處如主文所示之刑。被告犯罪時間在九十六年四月二十
    四日以前，所犯之罪並無中華民國九十六年罪犯減刑條例第
    三條所列情形，爰依該條例第二條第一項第三款、第九條之
    規定，減其刑期二分之一，並諭知易科罰金之折算標準。扣
    案之海洛因一包，其中淨重零點七公克之海洛因，屬第一級
    毒品，應依毒品危害防制條例第十八條第一項前段之規定沒
    收銷燬之，至於裝盛上開海洛因之外包裝袋，因法務部鑑驗
    毒品之標準作業流程，毒品秤重主要以傾倒方式，必要時輔
    以刮杓刮取，儘可能將原送驗包裝物內毒品與包裝物分離後
    個別秤重，所得之毒品重量登載為「淨重」，包裝物重量則
    登載為「空包裝重」，然依上述二種方式分離，原送驗包裝
    物內均仍會有微量毒品成分殘留，此為本院歷來辦理毒品案
    件職務上所知悉，並有法務部調查局九十四年四月十二日調
    科壹字第０九四００一一四七四０號函一紙附卷可憑，上開
    外包裝袋既仍含有微量海洛因成分無法析離，爰併依前揭規
    定宣告沒收銷燬之。
三、檢察官移送併辦意旨另以（九十六年度偵字第四二三八號）
    ：被告基於施用海洛因之犯意，於九十六年二月三日某時，
    在臺北縣板橋大觀路一段二十九巷五十五號三樓，施用海洛
    因，嗣於九十六年二月五日下午六時許，為警在上址查獲，
    並扣得注射針筒一支，而施用毒品乃成癮性犯罪，施用行為
    具有反覆為之之性質，被告在相近時間多次施用毒品，應係
    基於接續犯意為之，堪認與犯罪事實欄所載之施用海洛因犯
    行具有接續犯之實質上一罪關係，為起訴效力所及云云。然
    查檢察官移送併辦意旨所指之被告施用海洛因犯行，距離本
    案犯罪事實欄所載之九十六年一月三日施用行為，二者相距
    已有一月，被告於本院審理時復供陳：「（九十六年二月五
    日查獲前是何時施用海洛因？）九十六年二月三日。」、「
    （為何在警詢、偵查中均表示是在九十六年二月才又開始施
    用海洛因，且是有海洛因時才會施打？）九十六年一月被查
    獲釋放後，我有去喝美沙酮，喝到二月時，有連續一個禮拜
    沒有去喝，所以又開施用海洛因。」等情不諱，足認被告於
    九十六年二月三日之施用海洛因犯行，乃另行起意而為，與
    犯罪事實欄所載之九十六年一月三日施用海洛因犯行，並非
    本於一個接續而為之單一犯意，客觀上亦不具備時、空之密
    接關係，即與接續犯之行為態樣有間，自非起訴效力所及，
    本院無從併予審究，應退回由檢察官另行處理。
四、末查被告於本院審理時，另供陳：伊自九十六年二月五月入
    監迄今，並未因無法施用毒品而產生戒斷症狀等情在卷，本
    院亦查無積極證據足認被告有何施用毒品成癮之情事，故毋
    庸依刑法第八十八條規定諭知被告於刑之執行前入相當處所
    施以禁戒，附此敘明。
五、如不服本判決，得自收受送達之日起十日內，向本院提出上
    訴。
據上論斷，應依刑事訴訟法第二百七十三條之一第一項、第二百
九十九條第一項前段，毒品危害防制條例第十條第一項、第十八
條第一項前段，刑法第十一條前段、第四十七條第一項、第四十
一條第一項前段，中華民國九十六年罪犯減刑條例第二條第一項
第三款、第七條、第九條，判決如主文。
本案由檢察官甲○○提起公訴，經檢察官溫祖德到庭執行職務。
中　　華　　民　　國　　96　　年　　8 　　月　　16　　日
                  刑事第十庭  法　官  劉元斐
上列正本證明與原本無異。
如不服本判決，應於判決送達後十日內敘明上訴理由，向本院提
出上訴狀 (應附繕本) ，上訴於臺灣高等法院。
                              書記官  郭玉芬
中　　華　　民　　國　　96　　年　　8 　　月　　16　　日
附錄本案論罪科刑法條全文：
毒品危害防制條例第十條：
施用第一級毒品者，處六月以上五年以下有期徒刑。
施用第二級毒品者，處三年以下有期徒刑。
